臺灣苗栗地方法院刑事裁定　　　　　　 100年度聲字第1034號
異　議　人　黃執強
上列異議人因不服臺灣苗栗地方法院檢察署檢察官所為沒入保證
金之處分，聲請撤銷處分命令，本院裁定如下：
    主  文
異議駁回。
    理  由
一、本件聲請意旨略以：聲明異議人即受刑人黃執強因犯毒品危
    害防制條例案件，經鈞院分別以100 年度聲字第816 號及
    100 年度聲字第817 號裁定沒入保證金，然被告於民國100
    年9 月30日為警逮捕，重新羈押於苗栗分監中，而該沒入保
    證金之裁定與命令遲至100 年10月20日方送達，是本件檢察
    官所為之沒入保證金之處分，殊非適法，爰聲明異議云云。
二、按受刑人或其法定代理人或配偶，以檢察官執行之指揮為不
    當者，得向諭知該裁判之法院聲明異議；法院應就異議之聲
    明裁定之，刑事訴訟法第484 條、第486 條分別定有明文。
    次按執行機關對於審判機關所為之裁判，無審查內容之權，
    故裁判是否違法，並非執行機關所得過問，縱抗告人對於案
    件經檢察官提起第三審上訴，是否因已逾法定期間而有上訴
    不合法之情形一節，有所爭執，亦應依循其他法定程序以求
    救濟，尚非得據為對檢察官執行之指揮聲明異議之適法理由
    」（最高法院87年度台抗字第80號裁判要旨參照）；準此，
    受刑人聲明異議之客體，應以檢察官執行之指揮為限；亦即
    受刑人就刑之執行或其方法，認檢察官之指揮不當者，始得
    向諭知該裁判之法院聲明異議，資以救濟。
三、經查，異議人前因違反毒品危害防制條例案件，分別經本院
    指定保證金新臺幣（下同）2 萬元及3 萬元，並均由具保人
    黃詩棋繳納後，將被告免予羈押釋放，然嗣因被告逃匿，本
    院爰分別以100 年度聲字第816 號、第817 號裁定將被告前
    揭繳納之保證金2 萬元及3 萬元沒入確定，且分別由臺灣苗
    栗地方法院檢察署100 年執他字第629 號、第631 號執行沒
    入保證金在案，有臺灣高等法院被告前案紀錄表在卷可稽，
    是異議人前揭繳交之保證金，業經臺灣板橋地方法院檢察署
    檢察官依本院裁定而為沒入一節堪以認定。揆諸前揭說明，
    本件臺灣苗栗地方法院檢察署檢察官既係依本院裁定之內容
    執行沒入異議人繳交之保證金，此一處分，要非檢察官得再
    行審查，亦非檢察官之執行指揮結果，亦即，檢察官依據前
    開本院裁定執行沒入保證金，原係依法定程序行事，於法即
    無不合，尚難認檢察官指揮執行有何違法或不當，是異議人
    之聲明異議為無理由，應予駁回。
四、依刑事訴訟法第486條規定，裁定如主文。
中    華    民    國   100    年    11    月    21    日
                  刑事第一庭    法  官  林靜雯
以上正本證明與原本無異。
如不服本裁定應於送達後5日內向本院提出抗告狀。
                                書記官  劉千瑄
中    華    民    國   100    年    11    月    21    日